臺灣桃園地方法院宣示判決筆錄　　　　100年度審易字第188號
公　訴　人　臺灣桃園地方法院檢察署檢察官
被　　　告　林榮鍵原名林建興.
指定辯護人　本院公設辯護人　陳瑞明
上列被告因竊盜案件( 起訴案號99年度偵字第31278 、32018 號
) ，於中華民國100 年4 月22日下午5 時，在本院第14法庭宣示
判決，出席職員如下：
　　　　　法　官　鍾雅蘭
　　　　　書記官　石曉芸
法官起立朗讀判決主文、犯罪事實要旨、處罰條文、附記事項，
及告以上訴限制、期間並提出上訴狀之法院，且諭知記載其內容
：
一、主  文：
    林榮鍵毀越安全設備、於夜間侵入住宅竊盜，累犯，處有期
    徒刑捌月；又踰越安全設備、於夜間侵入住宅竊盜，累犯，
    處有期徒刑拾壹月。應執行有期徒刑壹年伍月。
二、犯罪事實要旨：
    林榮鍵前於民國97年間因公共危險案件，經本院以97年度桃
    交簡字第3391號判決判處有期徒刑5 月確定，於98年6 月1
    日期滿執行完畢（於本案構成累犯）。詎其猶不知悔改，竟
    意圖為自己不法之所有，各基於竊盜之犯意，分別為以下犯
    行：
  (一)於99年6 月12日日出前凌晨2 、3 時許之夜間，至桃園縣大
    溪鎮○○街61號黃美珠之住處前，從該址隔壁房屋之欄杆爬
    上上址房屋1 樓屋頂平台，再攀爬至該屋2 樓，從2 樓旁之
    鐵架爬至該屋3 樓陽臺，因3 樓陽臺通往該屋3 樓神明廳之
    窗戶紗窗上鎖無法開啟，遂將該屬安全設備紗窗之紗網用力
    向前推破損壞後，再拉開內層未上鎖之玻璃窗，由該紗網破
    損處越入該屋3 樓神明廳內（毀損及侵入住宅部份未據告訴
    ），徒手竊取黃美珠所有，放置於3 樓神桌旁置物櫃上之3
    樓落地門鑰匙1 支、放置在1 樓樓梯下方裝飾櫃內之面額新
    臺幣（下同）100 元之便利商店禮券30張（共計價值3,000
    元）、黑色零錢包1 個（內有零錢1,500 元）、肩背包1 個
    、手錶1 支，得手後，於同日凌晨5 時許，攜帶上開贓物沿
    原路線離開現場，返回大溪鎮○○路49號住處，並將其竊得
    之現金用以購買毒品，禮券則持至便利商店購買香菸，均花
    用殆盡，其餘贓物則因無法變現而隨意丟棄。嗣黃美珠於同
    日上午9 時許，發現上址住處遭竊，遂報警處理，經警至現
    場勘查採證後，在黃美珠住處發現林榮鍵之指紋，並於同年
    10月31日，通知林榮鍵到案說明，始循線查悉上情。
  (二)於99年7 月27日日出前凌晨4 時許之夜間，至桃園縣大溪鎮
    ○○路36巷22號莊淑華之住處前，因該房屋正在施工，遂自
    1 樓攀爬搭設在該屋旁的鷹架至該屋4 樓頂樓，試圖開啟頂
    樓之金屬門，惟因該門上鎖無法打開，故在4 樓頂樓沿搭設
    在另一邊之鷹架爬上3 樓陽臺，先將裝設在3 樓屬安全設備
    落地窗外之落地紗窗拆卸下來放在一旁，再將玻璃落地窗之
    扣環勾起後，進入該屋內（侵入住宅部分未據告訴），徒手
    竊取莊淑華所有，吊掛於1 樓衣帽架上袋子內之現金200,00
    0 元及人民幣9,500 元、吊掛在該衣帽架上之黑色側背包1
    個（內有莊淑華及其女張雅婷之健保卡各1 張、SOGO百貨公
    司禮券共18,500元、裝有現金約4,000 元或5,000 元之皮夾
    1 個）、不詳金額之零錢1 袋、袋子1 個（內有志工背心1
    件）、放置在1 樓櫃子上之MP3 隨身碟1 個，放置在1 樓電
    視櫃上之車牌號碼R2-5137 號自小客車鑰匙1 組、放置在1
    樓玄關櫃子上之存錢桶（內有不詳金額之零錢）1 個，得手
    後，於同日凌晨5 時許，攜帶上開贓物自1 樓大門離開現場
    ，返回大溪鎮○○路49號住處，並將現金及禮券均用以購買
    毒品花用殆盡，其餘贓物則因無法變現而隨意丟棄。嗣莊淑
    華於同日上午6 時許，發現上址住處遭竊，遂報警處理，經
    警至現場勘查採證後，在莊淑華住處發現林榮鍵之指紋，並
    於同年10月31日，通知林榮鍵到案說明，始循線查悉上情。
三、處罰條文：
    修正前刑法第321 條第1 項第1 款、第2 款，刑法第2 條第
    1 項前段、第47條第1 項、第51條第5 款。
四、附記事項：
  (一)被告於犯罪後，刑法第321 條第1 項業於100 年1 月26日修
    正公布，於100 年1 月28日生效施行。按行為後法律有變更
    者，適用行為時之法律，但行為後之法律有利於行為人者，
    適用最有利於行為人之法律，刑法第2 條第1 項定有明文。
    修正前之刑法第321 條第1 項原規定：「犯竊盜罪而有左列
    情形之一者，處六月以上、五年以下有期徒刑：一、於夜間
    侵入住宅或有人居住之建築物、船艦或隱匿其內而犯之者。
    二、毀越門扇、牆垣或其他安全設備而犯之者。三、攜帶兇
    器而犯之者。四、結夥三人以上而犯之者。五、乘火災、水
    災或其他災害之際而犯之者。六、在車站或埠頭而犯之者。
    」；而修正後刑法第321 條第1 項則規定「犯竊盜罪而有下
    列情形之一者，處六月以上、五年以下有期徒刑，得併科新
    臺幣十萬元以下罰金：一、侵入住宅或有人居住之建築物、
    船艦或隱匿其內而犯之者。二、毀越門扇、牆垣或其他安全
    設備而犯之者。三、攜帶兇器而犯之者。四、結夥三人以上
    而犯之者。五、乘火災、水災或其他災害之際而犯之者。六
    、在車站、埠頭、航空站或其他供水、陸、空公眾運輸之舟
    、車、航空機內而犯之者。」，比較修正前後關於刑法第32
    1 條第1 項之規定，修正後之刑法第321 條第1 項於第1 款
    刪除「於夜間」之文字；於第6 款增加「在航空站或其他供
    水、陸、空公眾運輸之舟、車、航空機內」之文字，擴大加
    重竊盜罪之適用範圍，使部分修正前原應適用普通竊盜罪論
    罪科刑之情形，於修正後改論以加重竊盜罪論罪科刑，並增
    加得併科罰金新臺幣10萬元之規定，故解釋上自應以修正前
    之規定對被告較有利，而依刑法第2 條第1 項前段規定，適
    用行為時之法律，即修正前刑法第321 條第1 項、第2 項規
    定。
  (二)原起訴意旨認上開犯罪事實(二)部分，僅構成修正前刑法第32
    1 條第1 項第1 款於夜間侵入住宅之加重條件，漏未認定同
    條項第2 款踰越安全設備之加重條件，稍有未洽，嗣本院於
    審理中依職權增列，不影響本件竊盜犯罪事實之同一性，僅
    係加重條件之增列，毋庸變更起訴法條，附此敘明。
五、協商判決除有刑事訴訟法第454 條之4 第1 項第1 款於本訊
    問程序終結前，被告撤銷協商合意或檢察官撤回協商聲請者
    ；第2 款被告協商之意思非出於自由意志者；第4 款被告所
    犯之罪非第455 條之2 第1 項所定得以協商判決者；第6 款
    被告有其他較重之裁判上一罪之犯罪事實者；第7 款法院認
    應諭知免刑或免訴、不受理者情形之一，及違反同條第2 項
    「法院應於協商合意範圍內為判決；法院為協商判決所科之
    刑，以宣告緩刑或2 年以下有期徒刑、拘役或罰金為限」之
    規定者外，不得上訴。
六、如不服本件判決，得自收受判決送達之日起10日內，向本院
    提出上訴書狀，上訴於第二審法院。
中    華    民    國   100    年    4     月    22    日
                        刑事庭  法  官  鍾雅蘭
                                書記官  石曉芸
以上正本證明與原本無異。
                                書記官  石曉芸
中    華    民    國   100    年    4     月    22    日
附錄本案論罪科刑法條：
修正前中華民國刑法第321條
（加重竊盜罪）
犯竊盜罪而有左列情形之一者，處6 月以上、5 年以下有期徒刑
：
一、於夜間侵入住宅或有人居住之建築物、船艦或隱匿其內而犯
    之者。
二、毀越門扇、牆垣或其他安全設備而犯之者。
三、攜帶兇器而犯之者。
四、結夥三人以上而犯之者。
五、乘火災、水災或其他災害之際而犯之者。
六、在車站或埠頭而犯之者。
前項之未遂犯罰之。